【裁判字號】    99,易,201
【裁判日期】    991110
【裁判案由】    傷害等
【裁判全文】
臺灣宜蘭地方法院刑事裁定               99年度易字第201號
抗  告  人  甲○○○
即  被  告
上列抗告人即被告因傷害等案件，不服本院中華民國99年9月29
日所為之裁定（99年度易字第201號）提起抗告，本院裁定如下
：
    主  文
原裁定撤銷。
    理  由
一、按當事人對於法院之裁定有不服者，除有特別規定外，得抗
    告於直接上級法院；原審法院認為抗告有理由者，應更正其
    裁定，刑事訴訟法第403條第1項、第408條第2項前段分別定
    有明文。
二、抗告意旨略以：抗告人即被告甲○○○因傷害等案件，本院
    99年度易字第201號刑事判決之送達日期雖記載為99年9月16
    日，惟該訴訟文書之實際收受人為抗告人之已出嫁子女王如
    芳，而該實際收受人王如芳並非抗告人之同居人，應無收受
    送達之權，故本件上訴期間應自抗告人實際收受該刑事判決
    之日即99年9月20日起算，查抗告人係於99年9月28日提起上
    訴，應未逾越上訴期間，乃原審法院認抗告人所提上訴已逾
    越上訴期間，駁回抗告人之上訴，即屬無據，為此不服提起
    抗告等語。
三、經查：
（一）按刑事送達文書，依刑事訴訟法第62條，除本章有特別規
      定外，固可準用民事訴訟法之規定。但民事訴訟法第137
      條第1項所謂之同居人，係指與應受送達人居住在同一處
      所共同生活者而言。查本院所為之99年度易字第201號刑
      事判決，雖送達至抗告人甲○○○之住居所即宜蘭縣宜蘭
      市○○路○段27號，由抗告人之已出嫁子女王如芳代收。
      然稽之卷附之王如芳之戶籍資料，其上記載該王如芳係住
      在宜蘭縣宜蘭市○○路82號，代收刑事判決之王如芳雖係
      抗告人之子女，惟並非同居人，且未經陳明為送達代收人
      ，其送達即非合法。
（二）次按10日之上訴期間，自送達判決後起算，固為刑事訴訟
      法第349條前段所明定。然此所稱之送達，係指經有合法
      之送達者而言，判決正本送達於應受送達人本人以外之人
      ，如該人未經本人陳明為送達代收人，又非具有辨別事理
      能力之同居人或受僱人，或其他法定應受送達之人時，不
      能認有合法之送達，祗能以本人實際收受判決時，為起算
      上訴期間之準據。本件王如芳並非抗告人甲○○○之同居
      人，本件判決書交予王如芳收受，其送達顯不合法，已如
      前述，而王如芳既隔數日始轉交刑事判決予抗告人，依前
      揭說明，自以抗告人實際收受之翌日起算上訴期間，而非
      以王如芳收受之翌日起算上訴期間。抗告人之上訴期間既
      係於99年9月20日之翌日起算，其於99年9月28日提起上訴
      ，尚未逾上訴期間。原裁定未察，以王如芳收受判決書之
      翌日起算抗告人之上訴期間，而認其上訴逾期，予以駁回
      ，殊非適法。抗告人提起抗告，為有理由，應由本院依首
      揭規定將原裁定撤銷，自為更正裁定如上所述。
四、依刑事訴訟法第408條第2項前段，裁定如主文。
中    華    民    國    99    年    11    月    10    日
                  刑事第二庭  法  官  張育彰
以上正本證明與原本無異。
如不服本裁定，應於送達後5日內，向本院提出抗告狀。（應附
繕本）
                              書記官  陳靜宜
中    華    民    國    99    年    11    月    10    日

司法院資訊處製作；財團法人民間司法改革基金會備份。
